臺灣高等法院臺中分院刑事裁定
111年度聲字第1377號
聲  請  人  臺灣高等檢察署臺中檢察分署檢察官     
受  刑  人  陳智昊



上列聲請人因受刑人數罪併罰有二裁判以上，聲請定其應執行之
刑（聲請案號：111年度執聲字第608號），本院裁定如下：
    主  文
陳智昊因犯如附表所示各罪所處之刑，有期徒刑部分應執行有期
徒刑玖年貳月。
    理  由
一、聲請意旨略以：上列受刑人陳智昊（下簡稱受刑人）因藥事
    法等數罪，先後經判決確定如附表，數罪中雖有刑法第50條
    第1項但書所列情形，惟受刑人已請求檢察官聲請定應執行
    刑，有原署民國111年6月15日是否聲請定刑聲請書足稽，應
    依刑法第50條第2項、第53條、第51條第5款規定，定其應執
    行之刑，爰依刑事訴訟法第477條第1項聲請裁定等語。
二、按數罪併罰，有二裁判以上者，依刑法第51條之規定，定其
    應執行之刑。數罪併罰，分別宣告其罪之刑，如宣告多數有
    期徒刑者，於各刑中之最長期以上，各刑合併之刑期以下，
    定其刑期。但不得逾30年。刑法第53條、第51條第5款分別
    定有明文。又裁判確定前犯數罪者，併合處罰之。但有下列
    情形之一者，不在此限：一、得易科罰金之罪與不得易科罰
    金之罪。二、得易科罰金之罪與不得易服社會勞動之罪。三
    、得易服社會勞動之罪與不得易科罰金之罪。四、得易服社
    會勞動之罪與不得易服社會勞動之罪。前項但書情形，受刑
    人請求檢察官聲請定應執行刑者，依第51條規定定之，同法
    第50條亦有明文。次按刑事訴訟法第370條第2項、第3項，
    已針對第二審上訴案件之定應執行之刑，明定有不利益變更
    禁止原則之適用，於分屬不同案件之數罪併罰有應更定執行
    刑者，本於同為定刑裁定應為相同處理之原則，法院於裁定
    定應執行之刑時，自仍應有不利益變更禁止原則法理之考量
    ，亦即另定之執行刑，其裁量所定之刑期，不得較重於前定
    之執行刑加計後裁判宣告之刑之總和，否則即與法律秩序理
    念及法律目的之內部界限有違（最高法院103年度第14次刑
    事庭決議及最高法院93年度台非字第192號判決意旨參照）
    。
三、查本案受刑人因毒品危害防制條例等數罪，經本院分別判處
    如附表所示之刑，均經確定在案。而附表編號5部分為得易
    服社會勞動之罪，附表編號1至4部分為不得易科罰金之罪，
    屬刑法第50條第1項但書第3款所示之情形。茲檢察官依受刑
    人之請求聲請定其應執行之刑（參本院卷附臺灣彰化地方檢
    察署刑法第50條第1項但書案件是否聲請定刑聲請書1份），
    本院審核認聲請為正當，應予准許。又定應執行刑，不僅攸
    關國家刑罰權之行使，於受刑人之權益亦有重大影響，除顯
    無必要或有急迫情形外，法院於裁定前，允宜予受刑人以言
    詞、書面或其他適當方式陳述意見之機會，程序保障更加周
    全（最高法院110年度台抗大字第489號大法庭裁定意旨參照
    ）。是本院業已向受刑人函詢其對本件之意見，該通知陳述
    意見函已囑由受刑人所在之法務部○○○○○○○長官代為送達，
    並經該監所長官於111年7月12日送達予受刑人本人親自收受
    ，有本院送達證書、本院收狀、收文資料查詢清單在卷可稽
    （參本院卷第75至79頁），本院衡酌受刑人所犯各罪之犯罪
    類型、行為態樣、手段、動機、侵害法益種類及責任非難程
    度，暨附表編號1至4、編號5所示各罪前已分別定執行刑，
    並已就原宣告總刑度予以大幅寬減，而為整體評價後，定其
    應執行刑。
三、爰依刑事訴訟法第477條第1項，刑法第50條第2項、第53條
    、第51條第5款，裁定如主文。
中　　華　　民　　國　　111 　年　　7 　　月　　21　　日
           刑事第七庭     審判長法  官  梁  堯  銘
                                法  官  張  智  雄
                                法  官  王  鏗  普
以上正本證明與原本無異。
如不服本裁定，應於收受送達後5日內向本院提出抗告書狀（須
附繕本）。因疫情而遲誤不變期間，得向法院聲請回復原狀。 

                               書記官  周  巧  屏

中　　華　　民　　國　　111 　年　　7 　　月　　21　　日
附表：受刑人陳智昊定應執行之刑案件一覽表
編         號  1 2 3 罪         名  非法寄藏非制式手槍 販賣第二級毒品 販賣第二級毒品 宣    告   刑  有期徒刑5年2月 （併科新臺幣5萬元） 有期徒刑2年7月 （共3罪） 有期徒刑2年2月 （共2罪） 犯  罪 日  期  103年7月20日前不詳時間至109年9月17日查獲時止 ㈠109年7月16日 ㈡109年8月1日 ㈢109年9月14日 ㈠109年4月16日 ㈡109年5月1日  偵  查 機  關  臺灣彰化地方檢察署109年度偵字第10757、12146、13164號 臺灣彰化地方檢察署109年度偵字第10757、12146、13164號 臺灣彰化地方檢察署109年度偵字第10757、12146、13164號 最  後 事實審 法 院 臺灣高等法院臺中分院 臺灣高等法院臺中分院 臺灣高等法院臺中分院  案 號 110年度上訴字第1139號 110年度上訴字第1139號 110年度上訴字第1139號  判決日期 110年9月28日 110年9月28日 110年9月28日 確  定 判  決 法    院 最高法院 最高法院 最高法院  案    號 111年度台上字第1139號 111年度台上字第1139號 111年度台上字第1139號  判決確定日    期 111年3月16日 111年3月16日 111年3月16日 是否為得易科罰金 、易服社會勞動之案件  不得易科罰金、易服社會勞動  不得易科罰金、易服社會勞動  不得易科罰金、易服社會勞動  備          註  ㈠編號1至4所示之罪，應執行有期徒刑8年6月。 ㈡臺灣彰化地方檢察署111年度執字第1606號。 ㈠編號1至4所示之罪，應執行有期徒刑8年6月。 ㈡臺灣彰化地方檢察署111年度執字第1606號。 ㈠編號1至4所示之罪，應執行有期徒刑8年6月。 ㈡臺灣彰化地方檢察署111年度執字第1606號。 

編         號  4 5 罪         名  販賣第二級毒品 轉讓禁藥 宣    告   刑  有期徒刑2年 有期徒刑4月 （共5罪） 犯  罪 日  期  109年5月1日 ㈠109年4月5日 ㈡109年4月15日 ㈢109年6月4日 ㈣109年6月4日 ㈤109年6月21日 偵  查 機  關  臺灣彰化地方檢察署109年度偵字第10757、12146、13164號 臺灣彰化地方檢察署109年度偵字第10757、12146、13164號 最  後 事實審 法 院 臺灣高等法院臺中分院 臺灣高等法院臺中分院  案 號 110年度上訴字第1139號 110年度上訴字第1139號  判決日期 110年9月28日 110年9月28日 確  定 判  決 法    院 最高法院 最高法院  案    號 111年度台上字第1139號 111年度台上字第1139號  判決確定日    期 111年3月16日 111年3月16日 是否為得易科罰金 、易服社會勞動之案件  不得易科罰金、易服社會勞動  得易服社會勞動 備          註  ㈠編號1至4所示之罪，應執行有期徒刑8年6月。 ㈡臺灣彰化地方檢察署111年度執字第1606號。 ㈠編號5所示之罪，應執行有期徒刑1年。 ㈡臺灣彰化地方檢察署111年度執字第1607號。